臺灣基隆地方法院刑事判決　　　　　　　 94年度訴字第316號
公　訴　人　臺灣基隆地方法院檢察署檢察官
被　　　告　乙○○　男　25歲.
選任辯護人　黃丁風律師
　　　　　　黃雅羚律師
　　　　　　黃敬唐律師
上列被告因違反洗錢防制法案件，經檢察官提起公訴（94年度偵
緝字第91號），被告為有罪之陳述，本院合議庭裁定由受命法官
獨任以簡式審判程序進行審理，並判決如下：
    主  文
乙○○幫助以犯意圖為自己不法之所有，以詐術使人將本人交付
之罪為常業，處有期徒刑伍月。
    事  實
一、乙○○於民國九十三年九月間偶閱報紙小啟欄刊登收購提款
    簿之廣告，乃依該廣告所刊登之電話與年籍不詳之「陳益凡
    」成年男子聯絡，「陳益凡」之成年男子向乙○○表示有意
    以一本金融機構帳戶新台幣（下同）三千元之價格收購乙○○申請所得之金融機構帳戶，乙○○因缺錢花用，明知申請
    金融機構帳戶使用係輕而易舉之事，一般人無故取得他人金
    融帳戶使用之行徑常與侵害財產性犯罪之需要密切相關，且
    「陳益凡」之成年男子不自行申辦帳戶使用反以高價收買他
    人存摺，而可預見提供自己帳戶供年籍不詳之「陳益凡」之
    成年男子使用，可能足以幫助「陳益凡」之成年男子及與之
    有常業詐欺犯意聯絡之人為常業詐欺犯行，並進而掩飾或隱
    匿「陳益凡」之成年男子及與之有常業詐欺犯意聯絡之人因
    自己犯常業詐欺罪之所得財物，又對於提供帳戶予「陳益凡
    」之成年男子使用雖無必引發他人萌生常業詐欺犯罪及用於
    掩飾或隱匿他人因自己犯常業詐欺罪所得財物之確信，但仍
    以縱若有他人持以犯常業詐欺罪或用以掩飾或隱匿他人因自
    己犯常業詐欺罪所得財物亦無違反其本意，然因資力窘困，
    竟仍基於幫助「陳益凡」之成年男子及與之有犯意聯絡之人
    實施常業詐欺，及為「陳益凡」之成年男子掩飾或隱匿彼等
    自己因犯常業詐欺犯罪所得財物之不確定故意，於九十三年
    九月間中旬某日，在基隆市○○路附近，一次將其申請得來
    之如附表一編號(一)至(五)所示之金融機構帳戶（含存摺、密碼
    及提款卡）交予「陳益凡」之成年男子，「陳益凡」之成年
    男子表示於翌日將交付乙○○一萬五千元之報酬（然「陳益
    凡」取得上開附表一編號(一)至(五)所示之金融機構帳戶後即與
    乙○○失去聯絡，致乙○○尚未取得該一萬五千元），藉此
    幫助「陳益凡」之成年男子等人達其向他人常業詐欺取財之
    目的，及掩飾或隱匿「陳益凡」之成年男子等人因自己犯常
    業詐欺罪之所得財物。嗣「陳益凡」之成年男子或與之有犯
    意聯絡之人以廣發簡訊或電話向不特定人佯稱信用卡遭盜刷
    或遭盜辦現金卡，須至自動提款機操作更改密碼或確認存款
    金額為由，藉此詐術致使不特定之人陷於錯誤而向不特定人
    詐騙財物，並恃此為生，其間附表二編號(一)至(四)所示之丁○○、甲○○、丙○○、戊○○於如附表二編號(一)至(四)所示之
    時間，依簡訊或電話所留之電話號碼與「陳益凡」之成年人
    或與之有犯意聯絡之人聯繫，該「陳益凡」詐騙集團成員即
    以附表二編號(一)至(四)所示之詐騙方法，致使丁○○、甲○○
    、丙○○、戊○○陷於錯誤，而依指示操作提款機，致匯款
    如附表二編號(一)至(四)所示之金額至乙○○之上開銀行帳戶，
    「陳益凡」等人於丁○○、甲○○、丙○○、戊○○匯入款
    項後，隨即自乙○○之上開銀行帳戶內將款項提領一空，丁○○、甲○○、丙○○、戊○○於交易明細表列印後發覺存
    款餘額短少，始知受騙，乃報警循線查獲上情。
二、案經基隆市警察局第一分局報請臺灣基隆地方法院檢察署檢
    察官偵查起訴，本院於準備程序進行中，被告就被訴事實為
    有罪之陳述，經告知被告簡式審判程序之旨，並聽取當事人
    之意見後，裁定進行簡式審判程序審理。
    理  由
壹、程序事項
    查本件被告乙○○所犯者非為死刑、無期徒刑、最輕本刑為
    三年以上有期徒刑之罪或高等法院管轄第一審案件，其於準
    備程序進行中，先就被訴事實為有罪之陳述，經告知其簡式
    審判程序之旨，並聽取公訴人、被告及選任辯護人之意見後
    ，本院業已依刑事訴訟法第二七三條之一第一項之規定，裁
    定由受命法官獨任以簡式審判程序進行本案之審理。
貳、實體事項
一、右揭事實業據被告乙○○於本院審理時供承不諱，核與被害
    人丁○○、甲○○、丙○○、戊○○於警詢中之指訴情節相
    符，復有郵政儲金匯業局自動櫃員機儲戶交易明細表、中國
    國際商業銀行開戶資料、印鑑卡、客戶歷史檔交易明細查詢
    表、華南商業銀行基隆分行九十三年十二月三日華基存字第
    三一一號函及所附開戶資料、印鑑卡、存款往來明細表、第
    一商業銀行哨船頭分行九十三年十二月六日一哨字第二三五
    號函及所附之開戶資料、印鑑卡、存款明細分類帳、中國信
    託商業銀行股份有限公司九十三年十二月九日中信銀作業0
    000000000二八號函及所附之開戶資料、印鑑卡、
    對帳單、九十三年十一月十二日中基業字第０二七九號函及
    所附之電話銀行業務申請書暨約定書、台灣中小企業銀行基
    隆分行九十三年十二月二十一日九三基隆字第九００五四號
    函及所附之開戶資料、印鑑卡、存款交易明細查詢單等件在
    卷可稽，被告出售並提供其所有如附表一編號(一)至(五)所示之
    金融機構帳戶（含存摺、密碼及提款卡）交予「陳益凡」之
    成年男子，供「陳益凡」所屬之詐騙集團以濫發簡訊、電話
    之方式向丁○○、甲○○、丙○○、戊○○等不特定之被害
    人詐騙，使被害人陷於錯誤將款項以自動提款機轉帳至被告
    上開金融機構帳戶之事實已臻明確；又於金融機構開設帳戶
    ，請領存摺及金融卡，係針對個人身分之社會信用而予以資
    金流通，具有強烈之屬人性格，而金融帳戶作為個人理財之
    工具，申請開設並無任何特殊之限制，一般民眾皆得以存入
    最低開戶金額之方式申請取得，且同一人均得在不同之金融
    機構申請數個存款帳戶使用，乃眾所週知之事實，依一般人
    之社會經驗，若遇不熟識之人委以自己名義申請帳戶，再以
    高價向其蒐集金融帳戶使用，乃甚為怪異之事，衡情，提供
    帳戶者對於該等帳戶是否係供合法使用，絕無不起疑心之理
    。且自政府開放金融業申請設立後，金融機構大量增加，使
    一般人申請存款帳戶更是極為容易且便利，因此除非活期存
    款帳戶使用人欲將帳戶充作犯罪之用，否則一般充作正常使
    用之活期存款帳戶，並無向他人購買之必要，此乃一般人皆
    知之常識，何況被告與「陳益凡」之成年男子互不相識，且
    參以今日社會，利用手機簡訊、寄送得獎通知等常業詐欺案
    件頻傳，新聞媒體對於詐欺取財犯罪集團大量收購他人存款
    帳戶（俗稱人頭戶）以為取得詐欺款項之方法，且事後提領
    一空，致難以由該銀行帳戶藉以進一步追查實際提款人（因
    銀行帳戶出賣人與該詐欺集團間互不相識，本案被告出賣其
    金融帳戶即屬一例）等情多有傳播，並已為台灣社會經驗常
    見之情形，以被告之智識及社會經驗，本為被告所能預見，
    雖被告辯稱「陳益凡」告以其蒐購金融機構帳戶之目的係朋
    友匯錢，不想讓其家人知悉云云，然「陳益凡」為成年人要
    在台灣地區申請任一金融機構之帳戶實屬舉手之勞，且金融
    機構之帳戶不令家人知悉更非難事，「陳益凡」何須大費周
    章登報向不特定之人廣徵金融機構帳戶，且一次即向被告蒐
    購五家金融機構之帳戶，遑論尚有其他見報主動出售金融機
    構帳戶者，既僅屬單純朋友匯款，「陳益凡」何需如此眾多
    之金融機構帳戶，「陳益凡」之說詞破綻百出，被告對此豈
    容諉為不知，衡情當然不會輕信「陳益凡」漏洞百出之說詞
    ，被告對於出售其金融機構帳戶可供人為常業詐欺之不法使
    用並藉以掩飾或隱匿該犯罪所得當然有所認識，則被告對於
    「陳益凡」之成年男子等人，可能以其出售之金融機構帳戶
    做為向他人詐取財物之用，及以該金融機構帳戶掩飾或隱匿
    「陳益凡」之成年男子等人因自己犯常業詐欺罪所得財物，
    避免遭查獲等情，更難諉為毫無預見，復參以被告一次出賣
    五家金融機構之帳戶，顯然被告係因需錢孔急，因而不計一
    切，足徵被告確已預見「陳益凡」之成年男子等人係以其出
    售之金融機構帳戶充為犯罪之用，並作為掩飾或隱匿犯罪所
    得財物之用，且該等非法使用方法並不違於被告之本意；復
    參以被害人丁○○、甲○○、丙○○、戊○○均指稱係遭簡
    訊、電話以信用卡遭盜刷、遭冒名申請現金卡須至自動提款
    機更改密碼或確認存款金額為由詐騙財物而陸續匯入如附表
    二編號(一)至(四)所示之款項至被告上開金融機構帳戶，以「陳
    益凡」之成年男子等人濫發簡訊、電話藉此詐騙之對象，除
    被害人丁○○、甲○○、丙○○、戊○○外，當然尚有社會
    其他不特定之被害人（當然有部分既屬詐財未遂），又「陳
    益凡」刊登報紙廣泛向不特定人蒐購金融機構帳戶，顯然少
    量之金融機構帳戶根本無法滿足「陳益凡」所屬之詐騙集團
    之需求，復觀諸卷附如附表一編號(一)至(五)所示之金融機構帳
    戶存提款明細，除被害人丁○○、甲○○、丙○○、戊○○
    轉入之遭騙款項外，尚有部分不明之轉入款項，且款項轉入
    後旋即遭提領，而被告上開金融機構帳戶既已提供「陳益凡
    」所屬之詐騙集團使用，被告及「陳益凡」等人衡情根本不
    可能轉入任何款項至該金融機構帳戶內，以免遭警循線追查
    或凍結資金，故其內之部分不明之轉入款項，必屬未出面報
    案之其餘被害人所轉入，以「陳益凡」所屬之詐騙集團濫發
    簡訊、電話予不特定人、又登報廣為蒐購金融機構帳戶、以
    精密之詐術使被害人入甕並至自動提款機轉帳後隨即將款項
    提領一空，係屬有計畫、集團性的犯罪之情狀觀之，「陳益
    凡」之成年男子等人組成之詐欺集團，顯非出於偶發之普通
    詐欺犯罪，而係以意圖為自己不法之所有，以詐術使人將本
    人之物交付為常業無疑，彼等從事濫發簡訊、電話藉以詐欺
    取財之不法行為，自係恃此為生，應成立刑法第三百四十條
    常業詐欺罪。綜上，足認前開被害人係遭「陳益凡」之成年
    男子所屬之常業詐欺集團詐騙，而被害人所匯入之款項係常
    業詐欺之犯罪所得之物，被告前揭金融機構帳戶則係掩飾或
    隱匿「陳益凡」之成年男子等人因自己常業詐欺犯罪所得之
    帳戶至為明確，則被告提供前揭金融機構帳戶予「陳益凡」
    之成年男子等人實施詐欺取財犯行，幫助彼等遂行常業詐欺
    犯罪，又幫助彼等掩飾或隱匿因自己常業詐欺罪所得財物等
    犯行，事證至為明確，被告犯行堪予認定。
二、按前揭常業詐騙集團成員之「陳益凡」之成年男子或與之有
    犯意聯絡之人，基於意圖為自己不法所有之犯意，以濫發簡
    訊、電話予不特定人詐財之方式，使丁○○、甲○○、丙○○、戊○○等不特定被害人多人陷於錯誤，而將本人之財物
    交付，其等所為，係犯刑法第三百四十條之常業詐欺取財罪
    。被告既預見「陳益凡」之成年男子以一本三千元之代價，
    收購其前揭金融機構帳戶，可能供為常業詐欺犯罪被害人匯
    款之用，竟基於幫助常業詐欺之不確定故意，出售其所有名
    義之前揭郵局帳戶為上開常業詐欺犯行施以助力，核其所為
    係犯刑法第三十條第一項前段、第三百四十條之幫助常業詐
    欺罪；次按洗錢防制法已於九十二年二月六日修正公布，並
    於同年八月六日施行，修正後該法第九條第一項規定：「犯
    第二條第一款之罪者，處五年以下有期徒刑，得併科新臺幣
    三百萬元以下之罰金」，同法第二條第一款復規定：「本法
    所稱洗錢，係指下列行為：一　掩飾或隱匿因自己重大犯罪
    所得財物或財產上之利益者」，而刑法第三百四十條規定之
    常業詐欺罪，係屬現行洗錢防制法第三條第一項第五款所明
    定之重大犯罪，被告基於幫助洗錢之不確定故意，將自己名
    義之前揭金融機構帳戶售賣交付予「陳益凡」之成年男子，
    而使該常業詐欺犯罪集團於實施常業詐欺之重大犯罪時，均
    得以利用被告帳戶供掩飾或隱匿因自己重大犯罪所得財物之
    用，係犯現行洗錢防制法第九條第一項、刑法第三十條第一
    項前段之幫助掩飾、隱匿因自己重大犯罪所得財物罪（雖有
    認被告係基於掩飾或隱匿他人因重大犯罪所得財物之洗錢犯
    意，且被告於提供上開銀行帳戶予他人使用時，應可預見使
    用人可能將其提供之帳戶用於掩飾他人因重大犯罪所得之財
    物，而不違反其本意，應係犯洗錢防制法第二條第二款之罪
    ，應依同法第九條第二項論處；亦有認被告雖係基於幫助掩
    飾或隱匿他人因自己重大犯罪所得財物之洗錢犯意，然被告
    於提供上開銀行帳戶予他人使用時，應可預見使用人可能將
    其提供之帳戶用於掩飾自己因犯罪所得之財物，而不違反其
    本意，其既提供犯罪者洗錢管道之行為，客觀上已足該當洗
    錢罪之構成要件，即其已參與構成犯罪事實之一部，即屬分
    擔實施犯罪之行為，縱其僅以幫助掩飾或隱匿他人因自己重
    大犯罪之洗錢犯意而參與，亦仍屬共同正犯，應係犯洗錢防
    制法第二條第一款之罪，應依同法第九條第一項論處，而非
    幫助犯；然按洗錢防制法之制定，旨在防止特定重大犯罪不
    法所得之資金或財產，藉由洗錢行為，諸如經由各種金融機
    關或其他交易管道，轉換成為合法來源之資金或財產，切斷
    資金與當初犯罪行為之關連性，隱匿犯罪行為或該資金不法
    來源之本質，使偵查機關無法藉由資金之流向追查犯罪行為
    人，其所保護之法益為國家對特定重大犯罪之追訴及處罰。
    又洗錢防制法第二條第一款、第二款之洗錢行為係指行為人
    為「掩飾」或「隱匿」自己重大犯罪所得財物或財產上之利
    益【洗錢防制法第九條第一款之洗錢罪，係以行為人有「掩
    飾」、「隱匿」自己因重大犯罪所得之財物為其構成要件行
    為】，或行為人「掩飾」、收受、搬運、寄藏、故買或牙保
    他人因重大犯罪所得財物或財產上之利益【同法第九條第二
    款之洗錢罪，係以行為人「掩飾」他人因重大犯罪所得之財
    物為其構成要件行為】。除利用不知情之合法管道【如金融
    機關】為之外，其他使所得財物或利益之來源合法化，或改
    變該財物或利益之本質，以避免追訴處罰之掩飾、藏匿犯特
    定重大犯罪所得財產或利益之行為均屬之，故洗錢防制法第
    二條第一款、第二款之所謂「掩飾」、「隱匿」等之洗錢行
    為，應就犯罪全部過程加以觀察，包括有無因而使重大犯罪
    所得之財物或財產上利益之性質、來源、所在地、所有權或
    其他權利改變，因而妨礙重大犯罪之追查或處罰，或有無阻
    撓或危及對重大犯罪所得之財物或財產上利益來源追查或處
    罰之行為在內。查被告本案行為能被評價成立犯罪者，僅係
    其出售其所有名義之前揭金融機構帳戶予他人之行為而已，
    且於其交付上開金融機構帳戶之時，就其提供之上開金融機
    構帳戶而言，非必然已有所謂之重大犯罪存在，遑論必然有
    何重大犯罪所得財物可資掩飾、隱匿，且被告單純提供交付
    上開金融機構帳戶之行為，在洗錢過程中，僅屬一靜態行為
    ，尚待他人之提領、轉帳行為之介入，始會始重大犯罪所得
    之財物或財產上利益之性質、來源、所在地、所有權或其他
    權利改變，因而妨礙重大犯罪之追查，則為「掩飾」、「隱
    匿」洗錢行為者，應為將被害人所匯入之款項由被告上開金
    融機構帳戶提領、轉帳使來源合法化之人，被告僅單純提供
    上開金融機構帳戶，並無證據足以證明確有參與嗣後提款、
    轉帳等屬「掩飾」或「隱匿」之洗錢犯罪構成要件行為，實
    難僅以被告出售其所有名義上開金融機構帳戶之行為，遽認
    即屬「掩飾」或「隱匿」之洗錢行為，至多僅可認定係對於
    「陳益凡」之成年男子等人所組成之詐騙集團為「掩飾」或
    「隱匿」因自己常業詐欺犯罪所得之財物之洗錢行為予以助
    力，此即與洗錢防制法第九條第二項之構成要件有間；且被
    告僅有出售上開金融機構帳戶之行為，而對方承諾付予被告
    之報酬亦僅區區三千元（五本共計一萬五千元），其可得之
    利益非多，尚難認被告有將實施常業詐欺犯行之人所為「掩
    飾」、「隱匿」之洗錢犯罪構成要件行為視為自己犯行之自
    己共同犯罪之意思，僅能認被告係基於幫助洗錢之不確定故
    意而為出售、交付上開金融機構帳戶之便利「陳益凡」之成
    年男子等人所組成之詐騙集團遂行其「掩飾」或「隱匿」因
    自己常業詐欺犯罪所得之財物或予以助力之洗錢構成要件以
    外之行為，自屬犯洗錢防制法第九條第一項、刑法第三十條
    第一項前段之幫助掩飾、隱匿因自己重大犯罪所得財物罪名
    ）。又被告所為幫助常業詐欺罪及幫助洗錢罪，均屬從犯，
    依刑法第三十條第二項規定，均減輕其刑，又被告於本院審
    理時有為有罪之陳述，自白出售其所有名義之上開銀行帳戶
    予「陳益凡」，就被告所犯幫助洗錢罪名，應依洗錢防制法
    第九條第五項後段之規定，遞減輕其刑。又被告以一行為出
    售交付其所有名義之上開五個金融機構帳戶行為，同時觸犯
    幫助常業詐欺罪及幫助洗錢罪二罪，為想像競合犯，應從較
    重之幫助常業詐欺罪處斷，公訴意旨雖未論及被告出售附表
    一編號(五)所示之中國信託商業銀行帳戶部分，惟此未據起訴
    部分核與已起訴之被告出售附表一編號(一)至(四)所示之犯行，
    屬實質上一罪關係，本院自得併予審究。又被告觸犯刑法第
    三十條第一項前段、第三百四十條之幫助常業詐欺罪名，其
    法定本刑為一年以上七年以下有期徒刑，然本案被告僅係單
    純出賣其所有上開金融機構帳戶資料予「陳益凡」之成年男
    子，約定利得僅區區一萬五千元，然被告實際並未取得任何
    利得，且被告於本院審理時坦承所為，並表示悔悟之意，本
    院認對被告科以法定最低度刑，猶嫌過重，在客觀上足以引
    起一般同情，因認可憫恕，爰依刑法第五十九條規定，減輕
    其刑。
三、爰審酌被告將上開金融機構帳戶販賣予「陳益凡」之成年男
    子等人供作常業詐欺犯罪及犯罪所得財物洗錢之用，造成犯
    罪偵查困難，幕後犯罪人得以逍遙法外，致使此類犯罪手法
    層出不窮，嚴重危害交易秩序與社會治安，及其智識、犯罪
    目的、手段尚稱平和、並未實際參與詐欺取財之犯行，責難
    性較小及實際未有任何所得等一切犯罪情狀，量處如主文所
    示之刑（依法不得易科罰金）。至被告出售上開金融機構帳
    戶供洗錢約定所得之財物新台幣一萬五千元，被告既未實際
    取得，自無從依洗錢防制法第十二條第一項之規定諭知沒收
    ，或於全部或一部不能沒收時，以其財產抵償之。又被告出
    售上開金融機構帳戶予「陳益凡」所交付之存摺五本、提款
    卡五張，均非屬被告本件犯罪之義務沒收之物，且皆未扣案
    ，復無證據足證該等物件現尚存在而未滅失，再者，依現今
    一般金融機構之約款，金融機構所發給之存摺、提款卡多原
    則上約定屬金融機構所有（提款卡背面約款亦多有載明），
    且上開銀行帳戶業經相關機構列為犯罪帳戶，已無再為人利
    用之虞，相關物品亦已屬無用之物，為免日後執行之困擾，
    爰不予宣告沒收，附此敘明。
據上論斷，應依刑事訴訟法第二百七十三條之一第一項、第二百
九十九條第一項前段，洗錢防制法第九條第一項、第五項後段，
刑法第十一條前段、第三百四十條、第三十條第一項前段、第二
項、第五十五條、第五十九條，判決如主文。
本案經檢察官林伯宇到庭執行職務。
中　　華　　民　　國　　94　　年　　6 　　月　　15　　日
                  刑事第二庭法　官　徐世禎
以上正本證明與原本無異。
對於本件判決如有不服，應於收受送達後10日內，向本院提出上
訴書狀，上訴於臺灣高等法院，並按他造當事人之人數附具繕本
。
中　　華　　民　　國　　94　　年　　6 　　月　　16　　日
                            書記官  王一芳
附論罪科刑之法條：
刑法第340 條
附表一：
編號　行庫名稱           帳號            開戶時間
　(一)　 中國國際商業　　00000000000　　 00年9月9日
       銀行
　(二)　 華南商業銀行　　000000000000　　00年9月9日
       基隆分行
　(三)　 第一商業銀行　　00000000000　　 00年9月10日
       哨船頭分行
　(四)　 臺灣中小企業    00000000000　　 00年9月13日
       銀行基隆分行
  (五)   中國信託商業    000000000000    00年9月9日
       銀行股份有限公司
附表二：
編號　時間　　　　　被害人　詐騙方式
　(一)　93年9 月21日　丁○○　 電話以被害人丁○○遭盜辦現金
　　　 17時50分許　　　　 　 卡並遭提領30000 元為由，向被
　　　　　　　　　　　　　   害人佯稱要前往提款機操作查詢
　　　　　　　　　　　　　   金額有無短少，詐騙被害人轉帳
　　　　　　　　　　　　　　 99987 元至被告「第一商銀」帳
　　　　　　　　　　　　　　 戶內
　(二)　93年9 月22日　甲○○　 簡訊以被害人甲○○遭盜刷信用
　　　 14時許　　　　　　　　卡為由，佯騙被害人至提款機依
　　　　　　　　　　　　　　 其指示操作，詐騙被害人轉帳6
　　　　　　　　　 　　　　　4291元至被告「華南商銀」帳戶
　　　　　　　　　　　　　　 內
　(三)　93年9 月23日　丙○○　 電話以被害人丙○○信用卡被盜
　　　 19時30分許　　　　　　刷30000 元為由，要求被害人至
　　　　　　　　　　　　　　 提款機前依其指示操作以防止再
　　　　　　　　　　　　　　 遭盜刷，詐騙被害人轉帳99987
　　　　　　　　　　　　　　 元至被告「臺灣中小企銀」帳戶
　　　　　　　　　　　　　　 內
　(四)  93年9 月25日　戊○○　 電話以被害人戊○○遭盜辦現金
　　　 18時許　　　　　　　　卡並遭提領30000 元為由，向被
　　　　　　　　　　　　　　 害人佯稱要前往提款機操作查詢
　　　　　　　　　　　　　　 確認，詐騙被害人轉帳99987 元
　　　　　　　　　　　　　　 至被告「中國國際商銀」帳戶內
